臺灣桃園地方法院刑事判決　　　　　　　93年度訴字第1804號
公　訴　人　台灣桃園地方法院檢察署檢察官
被　　　告　甲○○　男　27歲.
上列被告因違反槍砲彈藥刀械管制條例案件，經檢察官提起公訴
（93年度偵字第14733 號），被告為有罪之陳述，本院裁定由受
命法官獨任進行簡式審判，茲判決如下：
    主  文
甲○○未經許可寄藏可發射子彈具有殺傷力之改造玩具手槍，累
犯，免刑。扣案之可發射子彈具有殺傷力之改造玩具手槍壹把（
含彈匣壹個）（槍枝管制編號：0000000000號），
沒收。
    事  實
一、甲○○前於民國八十九年間因違反毒品危害防制條例案件，
    經臺灣基隆地方法院判處有期徒刑六月確定，於九十一年十
    月六日執行完畢。猶不知悛悔，於九十三年七月中旬某日，
    在桃園縣桃園市○○街一四八之四號九樓租住處樓下，明知
    不詳姓名、年籍綽號「阿海」之成年男子寄託藏匿之仿ＦＮ
    廠半自動手槍製造已換裝土造金屬槍管改造而成之可發射子
    彈具有殺傷力之改造玩具手槍一把（含彈匣一個）（槍枝管
    制編號：0000000000號），屬槍砲彈藥刀械管制
    條例管制之槍枝，非經中央主管機關許可，不得持有、寄藏
    ，竟基於未經許可寄藏具有殺傷力改造玩具手槍之犯意，收
    受上開可發射子彈具有殺傷力之改造玩具手槍一把（含彈匣
    一個），並自斯時起至九十三年九月九日二十二時許，將之
    藏放於上開租住處樓中樓之上層隔間內，而未經許可寄藏之
    。嗣因甲○○另違反毒品危害防制條例案件，經台灣士林地
    方法院於九十三年八月二十六日，以士院刑謙緝字第○○○
    二三五號通緝，經警據報發現遭通緝之甲○○藏匿於上址，
    遂於九十三年九月九日二十二時許，前往上址查緝，並當場
    查獲遭通緝之甲○○，甲○○即於警方未發覺其受寄藏上開
    改造玩具手槍一支前，主動向前來之員警許曜麟自首犯罪並
    帶同許曜麟在上址樓中樓之上層隔間之浴室旁報繳其受寄藏
    之具殺傷力之上開改造玩具手槍一支 (另報繳土造子彈五顆
    ，經鑑定無殺傷力)。
二、案經桃園縣警察局八德分局報由臺灣桃園地方法院檢察署檢
    察官偵查起訴。
    理  由
一、右揭犯罪事實，除有關報繳地點外，業據被告於本院準備程
    序及審理中坦承不諱，並有扣案之改造玩具手槍一把（含彈
    匣一個）（槍枝管制編號：0000000000號）及槍
    枝照片四幀附卷可資佐證。扣案之改造玩具手槍一把，經送
    內政部警政署刑事警察局鑑定，鑑定結果為：送鑑改造手槍
    一枝（槍枝管制編號：0000000000號），認係以
    仿ＦＮ廠半自動手槍製造已換裝土造金屬槍管改造而成之改
    造手槍，機械性能良好，可供擊發子彈使用，認具殺傷力等
    情，亦有該局九十三年十月六日刑鑑字第Ｚ0000000
    00號槍彈鑑定書一份附卷可稽。本件事證明確，被告犯行
    洵堪認定。被告於本院審理時雖稱：其報繳上開槍枝之地點
    ，係在上址樓中樓之上層隔間內浴室旁之置物櫃內云云，然
    被告於警詢時自承：是我帶警方在我臥室內浴室地板上取出
    上開槍枝等語，詰之證人即查獲本案之員警許曜麟本院審理
    時亦證述：上開槍枝是被告帶我在上址樓中樓隔間上面的浴
    室旁邊地板上找到等語，是上開槍枝應是於上址樓中樓隔間
    上面的浴室旁地板上報繳無誤，被告本院審理時所陳，尚難
    採信。本件事證明確，被告犯行堪以認定。
二、按被告行為後，槍砲彈藥刀械管制條例業經修正，並於九十
    四年一月二十六日經總統公布，而於九十四年一月二十八日
    生效。此次修正有關該條例第十八條第一項、第二項之自首
    並報繳其持有之全部槍砲、彈藥、刀械者，減輕或免除其刑
    ；或於中央主管機關報經行政院核定辦理公告期間自首者，
    免除其刑之規定，其條文並未修正變更，先予敘明。修正後
    之槍砲彈藥刀械管制條例刪除舊法第十一條，並於修正後之
    槍砲彈藥刀械管制條例第八條第四項增列：「未經許可，持
    有、寄藏或意圖販賣而陳列第一項所列槍枝者（註：指鋼筆
    槍、瓦斯槍、麻醉槍、獵槍、空氣槍或第四條第一項第一款
    所定其他可發射金屬或子彈具有殺傷力之各式槍砲），處三
    年以上十年以下有期徒刑，併科新臺幣七百萬元以下罰金。
    」，而未經許可，寄藏可發射子彈具有殺傷力之改造玩具手
    槍者，依修正前槍砲彈藥刀械管制條例第十一條第四項之規
    定，其法定刑為一年以上七年以下有期徒刑，併科新臺幣七
    百萬萬元以下罰金，比較新舊法結果，以修正前槍砲彈藥刀
    械管制條例第十一條第四項之規定較有利於被告，是依刑法
    第二條第一項後段之規定，自應適用修正前槍砲彈藥刀械管
    制條例第十一條第四項之規定論處。核被告所為，係犯修正
    前槍砲彈藥刀械管制條例第十一條第四項之未經許可寄藏可
    發射子彈具有殺傷力之改造玩具手槍罪。「寄藏」之受人委
    託代為保管，其保管本身所為之持有，係寄藏之當然結果，
    法律上僅就寄藏行為為包括之評價，不應另就持有予以論罪
    （最高法院七十四年台上字第三四ＯＯ號判例參考）。查被
    告曾於八十九年間因違反毒品危害防制條例案件，經臺灣基
    隆地方法院於八十九年九月十一日，以八十九年度易字第四
    七一號判處有期徒刑六月確定，於九十一年十月六日執行完
    畢，有臺灣高等法院被告全國前案紀錄表、臺灣桃園地方法
    院檢察署全國刑案資料查註表各一份在卷可考，被告於五年
    以內再犯有期徒刑以上之本罪，為累犯，依刑法累犯之規定
    ，加重其刑。
三、按修正前槍砲彈藥刀械管制條例第十八條第一項前段規定「
    犯本條例之罪自首，並報繳其持有之全部槍砲、彈藥、刀械
    者，減輕或免除其刑」，同條第二項規定「前項情形，於中
    央主管機關報經行政院核定辦理公告期間自首者，免除其刑
    」。查內政部報經行政院核定後，業於九十三年六月二十八
    日，以台內警字第○九三○一○三六八六○○號公告上開報
    繳槍械之自首期間為自九十三年七月一日起至九十三年九月
    三十日止等情，有內政部九十三年六月二十八日台內警字第
    ○九三○一○三六八六○○號公告一份在卷足證，而本件被
    告係因另案違反毒品危害防制條例案件，經台灣士林地方法
    院於九十三年八月二十六日，以士院刑謙緝字第○○○二三
    五號通緝，經警據報發現遭通緝之被告後，於九十三年九月
    九日二十二時許，在上址查獲遭通緝之被告，被告隨即於警
    方未發覺其受寄藏上開改造玩具手槍一支前，即主動向前來
    之員警許曜麟自首犯罪，並帶同許曜麟在上址樓中樓之上層
    隔間之浴室旁報繳其受寄藏之上開改造玩具手槍一支等情，
    迭據被告於警詢、檢察官訊問及本院審理時供陳在卷，詰之
    證人即查獲本案之員警許曜麟於本院審理時亦證述：當時我
    們接到檢舉，內容是被告經通緝藏匿於上址，我們查知被告
    確因毒品案件遭通緝後，即於九十三年九月九日某時許，趕
    往上址查緝，檢舉內容雖另有提到被告有槍，但我們是半信
    半疑，所以此行目的是要抓通緝犯，當天也沒有聲請搜索票
    ，嗣於同日二十二時許到達上址後，我們由監視器發現被告
    在屋內，因門沒鎖，就直接開門進去，並在上址樓中樓隔間
    上逮捕被告，在隔間上並沒有看到槍，後來我們將被告帶到
    上址客廳內，詢問被告有無東西要交出來，被告主動說屋內
    還有槍，並帶我們在上址樓中樓隔間上面的浴室旁地板上找
    到上開槍枝，其實當時我們已準備將被告帶回警局，所以如
    果被告自己沒講有槍，我們已不會再進行任何搜索了等語，
    核與被告所稱係被告自動報繳上開槍枝等語相符。另本件被
    告總計受寄藏上開槍枝一把，業如前述，是本件被告係於上
    開中央主管機關報經行政院核定辦理公告期間內自首並報繳
    其受寄藏之全部槍枝無誤。本件被告被訴未經許可無故寄藏
    具有殺傷力之槍枝罪部分，自應依槍砲彈藥刀械管制條例第
    十八條第二項規定，免除其刑。
四、扣案之可發射子彈具有殺傷力之改造玩具手槍一把（含彈匣
    一個）（槍枝管制編號：0000000000號），屬違
    禁物，依刑法第三十八條第一項第一款、第三十九條之規定
    ，宣告沒收。
五、被告於準備程序中，就被訴事實為有罪之陳述，是本件合於
    刑事訴訟法第二百七十三條之一第一項之要件，經本院裁定
    進行簡式審判程序，併於敘明。
據上論斷，應依刑事訴訟法第二百七十三條之一第一項、第二百
九十九條第一項前段，修正前槍砲彈藥刀械管制條例第十一條第
四項、第十八條第一項、第二項，刑法第十一條前段、第二條第
一項但書、第四十七條、第三十八條第一項第一款、第三十九條
，判決如主文。
本案經檢察官洪景明到庭執行職務。
中      華      民     國    94   年    3   月   23   日
             臺灣桃園地方法院刑事第三庭
                       法  官  尹  良
上正本證明與原本無異。
如不服本判決，應於判決送達後十日內向本院提出上訴狀( 應附
繕本 )，上訴於臺灣高等法院。
                       書記官  廖宜政
中　　華　　民　　國　　94　　年　　3 　　月　　23　　日
附論罪科刑法條：
修正前槍砲彈藥刀械管制條例第十一條
未經許可，製造、販賣或運輸第四條第一項第一款所稱其他可發
射金屬或子彈具有殺傷力之各式槍砲者，處五年以上有期徒刑，
併科新臺幣一千萬元以下罰金。
未經許可，轉讓、出租或出借前項所列槍砲者，處三年以上十年
以下有期徒刑，併科新臺幣七百萬元以下罰金。
意圖供自己或他人犯罪之用，而犯前二項之罪者，處無期徒刑或
七年以上有期徒刑，併科新臺幣一千萬元以下罰金。
未經許可，持有、寄藏或意圖販賣而陳列第一項所列槍砲者，處
一年以上七年以下有期徒刑，併科新臺幣七百萬元以下罰金。
第一項至第三項之未遂犯罰之。
